臺灣板橋地方法院刑事判決　　　　　　　100年度訴字第166號
公　訴　人　臺灣板橋地方法院檢察署檢察官
被　　　告　姚宏男
上列被告因違反毒品危害防制條例案件，經檢察官提起公訴（99
年度毒偵字第7846號、99年度毒偵字第8015號、99年度毒偵字第
8492號、99年度毒偵字第8824號、99年度毒偵字第9147號），被
告於準備程序進行中就被訴事實均為有罪之陳述，經本院合議庭
裁定由受命法官獨任進行簡式審判程序，並判決如下：
    主      文
姚宏男施用第一級毒品，累犯，處有期徒刑柒月，扣案之海洛因
殘渣袋壹個內殘留之第一級毒品海洛因（量微無法秤重），沒收
銷燬之，扣案之第一級毒品海洛因包裝袋壹個及注射針筒壹支，
均沒收之；又施用第一級毒品，累犯，處有期徒刑捌月，扣案之
海洛因殘渣袋壹個內殘留之第一級毒品海洛因（量微無法秤重）
，沒收銷燬之，扣案之第一級毒品海洛因包裝袋壹個及注射針筒
壹支，均沒收之；又施用第一級毒品，累犯，處有期徒刑捌月；
又施用第一級毒品，累犯，處有期徒刑柒月，扣案之海洛因殘渣
袋壹個內殘留之第一級毒品海洛因（量微無法秤重），沒收銷燬
之，扣案之第一級毒品海洛因包裝袋壹個及注射針筒壹支，均沒
收之；又施用第一級毒品，累犯，處有期徒刑捌月，扣案之海洛
因殘渣袋壹個內殘留之第一級毒品海洛因（量微無法秤重），沒
收銷燬之，扣案之第一級毒品海洛因包裝袋壹個及注射針筒壹支
，均沒收之。應執行有期徒刑貳年玖月，扣案之海洛因殘渣袋肆
個內殘留之第一級毒品海洛因（量微無法秤重），沒收銷燬之，
扣案之第一級毒品海洛因包裝袋肆個及注射針筒肆支，均沒收之
。
    事      實
一、姚宏男前於民國95年間，因施用毒品案件，經依本院95年度
    毒聲字第1697號裁定送觀察、勒戒後，認有繼續施用毒品傾
    向，復經本院以95年度毒聲字第2030號裁定令入戒治處所施
    以強制戒治，於96年8 月27日停止其處分釋放出所。又於97
    年間，因施用毒品案件，經本院以97年度訴字第3170號判處
    有期徒刑6 月確定，於98年6 月27日縮短刑期執行完畢。詎
    仍不知悔改，先後為下列犯行：
（一）姚宏男基於施用第一級毒品之犯意，於99年10月3 日晚間
      8 時許，在位於新北市○○區○○路某麵攤廁所內，以針
      筒注射之方式，施用第一級毒品海洛因1 次。嗣姚宏男於
      同日晚間9 時25分許，於其施用第一級毒品之犯罪未經發
      覺前，主動向新北市政府警察局樹林分局警備隊員警坦承
      上揭施用海洛因之犯行並接受裁判，且扣得其所有施用第
      一級毒品海洛因後剩餘之殘渣袋1 個，及其所有施用海洛
      因使用之注射針筒1 支。又經其同意採尿送驗結果，呈鴉
      片類（可待因、嗎啡）陽性反應，始悉上情。
（二）姚宏男再基於施用第一級毒品之犯意，於同年月8 日晚間
      11時許，在址設新北市○○區○○路2 段174 巷190 號1
      樓之麵攤廁所內，以針筒注射之方式，施用第一級毒品海
      洛因1 次。嗣於同日晚間11時40分許，為警在上址廁所內
      查獲，並扣得其所有施用第一級毒品海洛因後剩餘之殘渣
      袋1 個，及其所有施用海洛因使用之注射針筒1 支。嗣經
      其同意採尿送驗結果，呈鴉片類（可待因、嗎啡）陽性反
      應，始悉上情。
（三）姚宏男復基於施用第一級毒品之犯意，於同年月25日晚間
      9 時許，在新北市板橋區浮洲橋下環河路旁，以針筒注射
      之方式，施用第一級毒品海洛因1 次。嗣於翌日晚間9 時
      許，在新北市○○區○○街1 段7 號前，為警盤查。經其
      同意採尿送驗結果，呈現鴉片類（可待因、嗎啡）陽性反
      應，而查悉上情。
（四）姚宏男另基於施用第一級毒品之犯意，於同年月31日中午
      12時許，在址設新北市○○區○○街6 號1 樓龍海旅舍樓
      梯間，以針筒注射之方式，施用第一級毒品海洛因1 次。
      嗣姚宏男於同日下午2 時40分許，於其施用第一級毒品之
      犯罪未經發覺前，主動向新北市政府警察局樹林分局樹林
      派出所員警坦承上揭施用海洛因之犯行並接受裁判，且扣
      得其所有施用第一級毒品海洛因後剩餘之殘渣袋1 個，及
      其所有施用海洛因使用之注射針筒1 支。又經其同意採尿
      送驗結果，呈鴉片類（可待因、嗎啡）陽性反應，始悉上
      情。
（五）姚宏男又基於施用第一級毒品之犯意，於同年11月12日上
      午9 時許，在新北市板橋區某河堤提防旁，以針筒注射之
      方式，施用第一級毒品海洛因1 次。嗣於同日上午10時30
      分許，在新北市○○區○○路2 段174 巷179 弄口為警查
      獲，並扣得其所有施用第一級毒品海洛因後剩餘之殘渣袋
      1 個，及其所有施用海洛因使用之注射針筒1 支。嗣經其
      同意採尿送驗結果，呈鴉片類（可待因、嗎啡）陽性反應
      ，始悉上情。
二、案經新北市政府警察局樹林分局及板橋分局移請臺灣板橋地
    方法院檢察署檢察官偵查起訴。
    理      由
一、本案被告姚宏男所犯均係死刑、無期徒刑、最輕本刑為3 年
    以上有期徒刑以外之罪，亦均非高等法院管轄第一審之案件
    。其於準備程序進行中，就前揭被訴事實均為有罪之陳述，
    經受命法官告知簡式審判程序之旨，並聽取其與公訴人之意
    見後，本院認無不得或不宜改依簡式審判程序進行之情事，
    依刑事訴訟法第273 條之1 第1 項、第284 條之1 規定，裁
    定本案由受命法官獨任進行簡式審判程序，合先敘明。
二、查被告前於95年間，因施用毒品案件，經依本院95年度毒聲
    字第1697號裁定送觀察、勒戒後，認有繼續施用毒品傾向，
    復經本院以95年度毒聲字第2030號裁定令入戒治處所施以強
    制戒治，於96年8 月27日停止其處分釋放出所等情，有臺灣
    高等法院被告前案紀錄表1 份在卷可稽。是被告前曾因施用
    毒品案件，經裁定送觀察、勒戒及強制戒治，其於前揭觀察
    、勒戒及強制戒治執行完畢釋放後5 年內，再犯本案施用毒
    品案件，業已符合毒品危害防制條例第23條第2 項規定「於
    強制戒治執行完畢釋放後，五年內再犯施用毒品之罪」之起
    訴要件，依法應予追訴論科。
三、上開犯罪事實，業據被告於警詢、偵訊及本院審理時供認不
    諱，且其為警採集之尿液，均經送請臺灣檢驗科技股份有限
    公司以EIA 酵素免疫分析法初步檢驗，及以GC/MS 氣相層析
    / 質譜儀法確認檢驗結果，均呈鴉片類（可待因、嗎啡）陽
    性反應等情，有該公司99年10月20日、同年月28日、同年11
    月10日、同年月17日、同年月29日濫用藥物檢驗報告各1 紙
    、臺北縣政府警察局樹林分局毒品危害防制條例被移送者姓
    名暨代碼對照表2 紙、臺北縣政府警察局樹林分局偵辦毒品
    危害防制條例案被移送人姓名及代碼對照表、臺北縣政府警
    察局樹林分局毒品案件被移送人姓名及代碼對照表、臺北縣
    政府警察局板橋分局偵辦毒品案被移送人姓名及代碼對照表
    各1 紙在卷可參。此外，復有相片17張在卷可查，另有扣案
    之毒品殘渣袋4 個及注射針筒4 支可資佐證。又被告於本院
    審理時，自陳上開殘渣袋4 個各係其於如事實欄一(一)、(二)、
    (四)及(五)所示施用第一級毒品海洛因後所餘，核與驗尿結果相
    符，是上開殘渣應係第一級毒品海洛因無誤。綜上，足徵被
    告任意性之自白與事實相符，應堪採信。本案事證已臻明確
    ，被告犯行堪以認定，應依法論科。
四、按海洛因屬毒品危害防制條例第2 條第2 項第1 款所定之第
    一級毒品，不得非法持有、施用。是核被告所為，均係犯毒
    品危害防制條例第10條第1 項之施用第一級毒品罪。被告先
    後持有第一級毒品海洛因進而施用，其持有海洛因之低度行
    為，應均為施用之高度行為所吸收，均不另論罪。被告所犯
    上開5 罪間，犯意各別，行為互殊，應予分論併罰。又被告
    前於97年間，因違反毒品危害防制條例案件，經本院以97年
    度訴字第3170號判處有期徒刑6 月確定，於98年6 月27日縮
    短刑期執行完畢等情，有臺灣高等法院被告前案紀錄表1 份
    在卷可稽。其於受徒刑之執行完畢，5 年以內故意再犯本案
    有期徒刑以上之罪，均為累犯，均應依刑法第47條第1 項規
    定加重其刑。又被告於偵查機關未發覺其如事實欄一(一)、(四)
    所示施用第一級毒品之犯罪前，主動向員警坦承施用毒品之
    犯行，有新北市政府警察局樹林分局刑事案件移送書及被告
    於警詢時之調查筆錄在卷足考。則被告對於未發覺之罪自首
    而接受裁判，爰依刑法第62條前段規定，就被告如事實欄一
    (一)、(四)所示施用第一級毒品犯行減輕其刑，並依法先加後減
    之。爰審酌被告施用毒品足以戕害身心健康，其經觀察、勒
    戒及強制戒治後，仍再度施用毒品，顯見其戒毒之意志不堅
    ，自制力不佳，應有入監矯治之必要；惟念其施用毒品，戕
    害己身，且犯後已坦承犯行，態度良好等一切情狀，分別量
    處如主文所示之刑，並定其應執行刑，以示懲儆。扣案之海
    洛因殘渣袋4 個內殘留之微量海洛因（量微無法秤重），不
    問屬於犯人與否，應依毒品危害防制條例第18條第1 項前段
    規定，分別於各該主刑項併予宣告沒收銷燬之。又扣案之包
    裝袋4 個，均為被告所有，用以盛裝上開海洛因之物，另扣
    案之注射針筒4 支，均係被告所有，用以施用第一級毒品海
    洛因之物，此均據被告供明在卷，爰均依刑法第38條第1 項
    第2 款規定，各於各該主刑項下併予宣告沒收之。
據上論斷，應依刑事訴訟法第273 條之1 第1 項、第299 條第1
項前段，毒品危害防制條例第10條第1 項、第18條第1 項前段，
刑法第11條、第47條第1 項、第62條前段、第38條第1 項第2 款
、第51條第5 款、第9款，判決如主文。
本案經檢察官黃嘉妮到庭執行職務。
中    華    民    國    100     年    3     月  1    日
                  刑事第十八庭    法  官  謝梨敏
上列正本證明與原本無異。
如不服本判決，應於判決送達後10日內敘明上訴理由，向本院提
出上訴狀 (應附繕本) ，上訴於臺灣高等法院。其未敘述上訴理
由者，應於上訴期間屆滿後20日內向本院補提理由書「切勿逕送
上級法院」。
                                  書記官  林怡君
中    華    民    國    100     年    3     月  1     日
附錄本判決論罪之法條：
毒品危害防制條例第10條
施用第1級毒品者，處6月以上5年以下有期徒刑。
施用第2級毒品者，處3年以下有期徒刑。